臺灣高等法院臺南分院刑事判決　　　　　　 九十一年度上易字第一二六一號　Ｃ
　　　上　訴　人
　　　即　被　告　戊　○　○
右上訴人因竊盜案件，不服臺灣台南地方法院九十一年度易字第一一八二號中華民國
九十一年十月八日第一審判決（起訴案號：臺灣台南地方法院檢察署九十年度偵字第
一０七０四號、第一三四三一號），提起上訴，本院判決如左：
      主      文
上訴駁回。
      事      實
一、戊○○前有多次前科紀錄，又於民國（以下同）八十五年間，因違反麻醉藥品管
    理條例案件，經原審判處有期徒刑四月確定，發監執行後於八十七年二月間假釋
    出監，假釋期間未經撤銷假釋，刑期於八十七年四月十五日視為執行完畢。丁○
    ○亦有多次前科，於八十五年間因懲治盜匪條例案件，經原審判處有期徒刑一年
    十月確定，發監執行後於八十六年六月間假釋出監，假釋期間未經撤銷假釋，刑
    期於八十七年一月十五日視為執行完畢。均不知悔改，共同基於意圖為自己不法
    所有之概括犯意聯絡，連續於附表編號一至四所示之時間、地點，由戊○○持其
    所有客觀上可充為兇器使用之Ｔ字型螺絲起子、手電筒各一把，撬開如附表所示
    被害人住處大門（未損壞）門鎖，侵入被害人住處後，竊取如附表所示被害人所
    有如附表所示之財物；丁○○則在外把風，得手財物由兩人朋分花用。嗣戊○○
    於附表編號四所示之時間，侵入如附表編號四所示之地點翻箱倒櫃時，經鄰人吳
    仙堂發現報警當場查獲。除扣得戊○○所有供竊盜所用之Ｔ字型螺絲起子、手電
    筒各一把外，並自丁○○身上起出竊得贓物電腦主機線乙條。
二、案經台南市警察局第三分局、第六分局分別報請臺灣臺南地方法院檢察署檢察官
    偵查起訴。
      理      由
一、訊據上訴人即被告戊○○對右揭犯罪事實固所坦承，惟辯稱：犯案時間是早上，
    不是晚上，沒有竊得那麼多，是丁○○載伊去的，他不知情，他不是把風云云。
    被告丁○○則矢口否認與戊○○共同行竊，辯稱：戊○○說是前往找朋友討債，
    不知戊○○行竊云云。惟查：戊○○係與丁○○共同行竊，由戊○○入內竊取財
    物，丁○○負責把風，所得財物與丁○○朋分花用，已據被告戊○○於警訊及原
    審審理時自白不諱，且丁○○於警訊中供承有與戊○○一起作案，核與證人吳仙
    堂於警訊、偵查中證述及如附表所示之被害人指述情節大致相符。並有贓物認領
    保管單一紙在卷、扣案Ｔ字型螺絲起子、手電筒各一把及自被告丁○○身上起出
    贓物電腦主機線乙條可證。另查，據證人吳仙堂證述，案發當日被告戊○○按伊
    住處門鈴，佯稱送貨，伊入屋後觀察他，又見他按隔壁七十四號門鈴，然後就見
    被告兩人侵入，於是就通知報警處理等語。被告丁○○亦供稱伊有進入車庫內等
    語。且供稱伊有見戊○○按門鈴，但未聽到有人回應等語。準此，被告丁○○既
    受戊○○告知前來討債，抵達被害人門口時經按門鈴結果，並無人回應，兩人竟
    可進入被害人住處，而被告戊○○復係持螺絲起子撬開大門門鎖進入，被告丁○
    ○並保管電腦主機線一條，顯見被告丁○○明知兩人係前往行竊，並由戊○○下
    手實施，丁○○則在門口把風甚明。況被告丁○○不分白天、夜間每次均以機車
    載戊○○，再由被告戊○○持扣案之螺絲起子撬開大門門鎖進入竊取財物，被告
    丁○○豈有不知情之理。是被告丁○○辯稱伊不知戊○○係前往行竊云云，顯係
    卸責之詞，委無足採。事證明確，被告犯行均堪認定。
二、按螺絲起子為尖銳工具，客觀上具有危險性，足以傷害人之身體，為兇器之一種
    ，被告戊○○、丁○○持以行竊，分別於白天或夜間犯如附表編號一至四所示之
    案件。核其所為，係犯刑法第三百二十一條第一項第三款及同條項第一款、第三
    款之加重竊盜罪。被告兩人有犯意聯絡及行為分擔，均為共同正犯。又被告兩人
    先後多次犯行，時間緊接，犯罪構成要件相同，顯均係基於概括之犯意為之，均
    為連續犯，應依刑法第五十六條之規定以攜帶兇器於夜間侵入住宅竊盜一罪論，
    並加重其刑。被告兩人各有多次犯罪前科，戊○○於八十五年間，因違反麻醉藥
    品管理條例案件，經原審判處有期徒刑四月確定，發監執行後於八十七年二月間
    假釋出監，假釋期間未經撤銷假釋，刑期於八十七年四月十五日視為執行完畢。
    丁○○於八十五年間因懲治盜匪條例案件，經原審判處有期徒刑一年十月確定，
    發監執行後於八十六年六月間假釋出監，假釋期間未經撤銷假釋，於八十七年一
    月十五日視為執行完畢。各有臺灣高等法院被告全國前案記錄表在卷可稽。其等
    於有期徒刑執行完畢後五年以內，再犯本件有期徒刑以上之罪，均為累犯，各應
    遞加重其刑。
三、原審以被告等罪證明確，適用刑法第二十八條、第五十六條、第三百二十一條第
    一項第一款、第三款、第四十七條、第三十八條第一項第二款之規定，並審酌被
    告等犯罪之動機、品行不佳、目的、手段，犯罪時所受之刺激及其品性、生活狀
    況、智識程度、對社會治安所生之危害，及犯罪後態度等一切情狀，分別量處被
    告戊○○有期徒刑貳年陸月；丁○○處有期徒刑貳年肆月，藉資懲儆。扣案Ｔ字
    型螺絲起子及手電筒各一把，為被告戊○○所有供犯罪所有之物，業據其供明在
    卷，均應依法宣告沒收。本院經核原審認事用法俱無不合，量刑亦稱妥適，被告
    等上訴意旨否認犯罪，指摘原判決不當，並無可取，為無理由，均應予駁回。
據上論結，應依刑事訴訟法第三百六十八條，判決如主文。
本案經檢察官曾銘芳到庭執行職務。
中    華    民    國      九十一      年      十二      月    十一      日
                                  臺灣高等法院臺南分院刑事第三庭
                                      審判長法官  林    勝    木
                                            法官  陳    清    溪
                                            法官  莊    俊    華
右正本證明與原本無異。
不得上訴。
                                      法院書記官  吳    秋    賢
中    華    民    國      九十一      年      十二      月    十二      日
附錄法條：
刑法第三百二十一條第一項第一款、第三款：
犯竊盜罪而有左列情形之一者，處六月以上、五年以下有期徒刑：
一  於夜間侵入住宅或有人居住之建築物、船艦或隱匿其內而犯之者。
三  攜帶兇器而犯之者。
附表：
┌──┬───────┬─────────┬───────────┐
│編號│犯  罪  時  間│犯    罪    地  點│被害人及所竊取之財物  │
├──┼───────┼─────────┼───────────┤
│ 一 │九十年七月一日│台南市○○街五九巷│被害人：乙○○        │
│    │凌晨某時夜間  │九號              │竊取十萬八千元、金飾一│
│    │              │                  │批（經變賣得款三萬元）│
├──┼───────┼─────────┼───────────┤
│ 二 │九十年八月初白│台南市○○街八七號│被害人：甲○○        │
│    │天            │                  │竊取一千餘元、存摺一本│
├──┼───────┼─────────┼───────────┤
│ 三 │九十年八月三十│台南市○○街八二巷│被害人：己○○        │
│    │日下午某時    │二五號            │竊取現金四千元、      │
│    │              │                  │黃金戒指三只 。       │
├──┼───────┼─────────┼───────────┤
│ 四 │九十年九月十四│台南市○○路○段五│被害人：丙○○        │
│    │日中午十二時許│四八巷七四號      │竊取電腦主機線一條    │
└──┴───────┴─────────┴───────────┘
